【裁判字號】    99,易緝,6
【裁判日期】    990503
【裁判案由】    違反毒品危害防制條例
【裁判全文】
臺灣屏東地方法院刑事判決              99年度易緝字第6 號
公  訴  人  臺灣屏東地方法院檢察署檢察官
被      告  甲○○
上列被告因違反毒品危害防制條例案件，經檢察官提起公訴（98
年度毒偵字第904 號），嗣被告於本院準備程序進行中先就被訴
事實為有罪之陳述，本院告知被告簡式審判程序之旨，並聽取當
事人之意見後，裁定改依簡式審判程序審理，判決如下：
    主  文
甲○○施用第二級毒品，累犯，處有期徒刑捌月。
    事  實
一、甲○○前於民國89年間，因施用毒品案件，經本院以89年度
    毒聲字第591 號裁定送觀察、勒戒，經評定有繼續施用毒品
    傾向，再經本院以89年度毒聲字第1988號裁定令入戒治處所
    施以強制戒治，嗣又經本院以90年度毒聲字第955 號裁定停
    止戒治付保護管束，惟又經本院以90年度毒聲字第955 號裁
    定撤銷前開停止戒治之裁定，而於91年5 月19日執行完畢，
    刑責部分則經本院以89年度潮簡字第516 號判決判處有期徒
    刑6 月確定；又於93年間，因施用毒品案件，經本院以94年
    度訴緝字第7 號判決判處有期徒刑1 年、10月，應執行有期
    徒刑1 年8 月確定，於94年間，因施用毒品案件，經臺灣高
    雄地方法院以94年度訴字第4379號判決判處有期徒刑1 年、
    7 月，應執行有期徒刑1 年6 月確定，嗣經同法院以96年度
    聲減字第5225號裁定減刑並定應執行有期徒刑9 月確定，與
    前開案件接續執行，而於97年2 月13日縮刑期滿執行完畢。
    詎其仍不知悔改，明知甲基安非他命經公告列為毒品危害防
    制條例第2 條第2 項第2 款之第二級毒品，不得非法持有、
    施用，又基於施用第二級毒品甲基安非他命之犯意，於98年
    4 月18日下午3 時許，在其位於屏東縣琉球鄉○○村○○路
    1 巷22號之住處房間內，以將第二級毒品甲基安非他命置於
    玻璃球管內，再用火燒烤成煙霧吸食之方式，施用甲基安非
    他命1 次。嗣於98年4 月21日上午11時10分許，警方持拘票
    至屏東縣琉球鄉上福村13號拘提其友人王秋萍時，為警查獲
    ，警方徵得其同意，採集其尿液檢體送檢驗，結果呈甲基安
    非他命陽性反應，而查知上情。
二、案經屏東縣政府警察局報告臺灣屏東地方法院檢察署檢察官
    偵查起訴。
    理  由
一、本案被告甲○○所犯違反毒品危害防制條例案件，並非法定
    刑為死刑、無期徒刑或最輕本刑3 年以上有期徒刑之罪，亦
    非高等法院管轄第一審之案件，而被告於本院準備程序中就
    被訴事實為有罪之陳述，本院合議庭乃裁定由受命法官獨任
    進行簡式審判程序。又簡式審判程序之證據調查，依刑事訴
    訟法第273 條之2 規定，不受同法第159 條第1 項審判外陳
    述排除之限制，再被告對於卷內之各項證據，亦不爭執證據
    能力，故卷內所列之各項證據，自得作為證據，先予敘明。
二、上揭事實，業據被告坦承不諱，而被告為警採集之尿液檢體
    經鑑定結果，確呈甲基安非他命陽性反應，有臺灣檢驗科技
    股份有限公司98年5 月13日編號KＺ000000000000號濫用藥物
    尿液檢驗報告、偵辦毒品案尿液受檢人真實姓名代號對照表
    各1 份在卷足憑（見警卷第17、20頁），被告上開自白顯與
    事實相符。又按毒品危害防制條例於92年7 月9 日修正公布
    ，其中第20條、第23條將施用毒品之刑事處遇程序，區分為
    「初犯」、「5 年內再犯」、「5 年後再犯」，而依立法理
    由觀之，僅限於「初犯」、「5 年後再犯」，始應先經觀察
    、勒戒或強制戒治程序，倘被告於5 年內已再犯，經依法追
    訴處罰，縱其第3 次（或第3 次以上）再度施用毒品之時間
    ，在初犯經觀察、勒戒或強制戒治執行完畢釋放5 年以後，
    已不合於「5 年後再犯」之規定，且因已於「5 年內再犯」
    ，顯見其再犯率甚高，原實施觀察、勒戒或強制戒治，已無
    法收其實效，即應依該條例第10條處罰，最高法院95年5 月
    9 日95年度第7 次刑事庭會議決議可資參照；查被告前於89
    年間，因施用毒品案件，經本院以89年度毒聲字第591 號裁
    定送觀察、勒戒，經評定有繼續施用毒品傾向，再經本院以
    89年度毒聲字第1988號裁定令入戒治處所施以強制戒治，嗣
    又經本院以90年度毒聲字第955 號裁定停止戒治付保護管束
    ，惟又經本院以90年度毒聲字第955 號裁定撤銷前開停止戒
    治之裁定，而於91年5 月19日執行完畢，刑責部分則經本院
    以89年度潮簡字第516 號判決判處有期徒刑6 月確定；又於
    93年間，因施用毒品案件，經本院以94年度訴緝字第7 號判
    決判處有期徒刑1 年、10月，應執行有期徒刑1 年8 月確定
    ，於94年間，因施用毒品案件，經臺灣高雄地方法院以94年
    度訴字第4379號判決判處有期徒刑1 年、7 月，應執行有期
    徒刑1 年6 月確定，嗣經同法院以96年度聲減字第5225號裁
    定減刑並定應執行有期徒刑9 月確定，與前開案件接續執行
    ，而於97年2 月13日縮刑期滿執行完畢等事實，有臺灣高等
    法院被告全國前案紀錄表在卷可按，是被告於觀察勒戒、強
    制戒治執行完畢釋放後，5 年內已再犯施用毒品案件，且經
    依法追訴處罰，其再犯本件施用毒品案件，即非屬該條例第
    20條第3 項所稱「5 年後再犯」之情形，檢察官應予依法追
    訴。從而，本件事證明確，被告犯行洵堪認定，應依法論科
    。
四、查甲基安非他命係屬毒品危害防制條例第2 條第2 項第2 款
    所規定之第二級毒品，是核被告所為，係犯毒品危害防制條
    例第10條第2 項之施用第二級毒品罪。被告持有毒品復進而
    施用，其持有毒品之低度行為，為施用毒品之高度行為所吸
    收，不另論罪。又查被告前有如事實欄所示之科刑及執行情
    形，有臺灣屏東地方法院檢察署刑案資料查註紀錄表、臺灣
    高等法院被告前案紀錄表各1 份附卷足憑，其於刑之執行完
    畢後5 年內，故意再犯本件有期徒刑以上之罪，為累犯，應
    依刑法第47條第1 項規定加重其刑。爰審酌被告施用毒品，
    足以戕害其身心，滋生其他犯罪，惡化治安，且前有多次施
    用毒品前科（參見上開臺灣高等法院被告前案紀錄表之記載
    ），猶不知悛悔，惟念其犯後坦承犯行，且施用毒品行為於
    本質上係屬自我戕害行為，反社會性之程度較低等一切情狀
    ，量處如主文所示之刑。
據上論斷，應依刑事訴訟法第273 條之1 第1 項、第299 條第1
項前段，毒品危害防制條例第10條第2 項，刑法第11條前段、第
47條第1項，判決如主文。
本案經檢察官任亭到庭執行職務。
中    華     民     國    99   年     5    月    3    日
                    刑事第五庭  法   官  陳秀慧
以上正本證明與原本無異。
如不服本判決應於收受判決後10日內向本院提出上訴書狀，並應
敘述具體理由；其未敘述上訴理由者，應於上訴期間屆滿後20日
內向本院補提理由書（均須按他造當事人之人數附繕本）「切勿
逕送上級法院」。
中    華    民    國    99    年    5     月    3     日
                                書記官  史安琪
附錄本判決論罪科刑法條：
毒品危害防制條例第10條第2項
施用第二級毒品者，處3 年以下有期徒刑。

司法院資訊處製作；財團法人民間司法改革基金會備份。
